【裁判字號】    97,聲,1423
【裁判日期】    970417
【裁判案由】    停止執行
【裁判全文】
臺灣臺北地方法院民事裁定              97年度聲字第1423號
聲  請  人  乙○○
                        之1
相  對  人  甲○○
上列當事人間停止執行事件，本院裁定如下：
    主  文
聲請人以新台幣壹拾萬肆仟柒佰伍拾元供擔保後，本院九十六年
度執字第八０二六六號強制執行事件之強制執行程序，於本院九
十七年度訴字第二八九五號第三人異議之訴判決確定前，應暫予
停止。
    理  由
一、本件聲請意旨略以：相對人前以訴外人李欣蔚為相對人，向
    臺灣台中地方法院聲請核發支付命令，並向本院聲請強制執
    行門牌號碼臺北市○○○路○段161巷15號之建物（建號2333
    號）及其基地、登記名義人為李欣蔚之房地（下稱系爭房地
    ）；然系爭房地實際上係聲請人向訴外人航偉企業股份有限
    公司買受、信託登記於李欣蔚名下，並已經於民國97年4月
    10日向本院對於相對人提起第三人異議之訴。為此爰依強制
    執行法第18條第2項之規定，聲請准供擔保裁定停止執行本
    院96年度執字第80266號強制執行事件之執行。
二、按第三人就執行標的物有足以排除強制執行之權利者，得於
    強制執行終結前，向執行法院對債權人提起異議之訴。又有
    回復原狀之聲請，或提起再審或異議之訴，或對於和解為繼
    續審判之請求，或提起宣告調解無效之訴，撤銷調解之訴，
    或對於許可強制執行之裁定提起抗告時，法院因必要情形或
    依聲請定相當並確實擔保，得為停止強制執行之裁定。強制
    執行法第15條、第18條第2項分別定有明文。復按，所謂相
    當並確實之擔保，係備供債權人因停止執行所受損害之賠償
    ，其數額應依標的物停止執行後，債權人未能即時受償或利
    用該標的物所受之損害額，或其因另供擔保強制執行所受之
    損害額定之，非以標的物之價值或其債權額為定。
三、經查：
（一）本件聲請人以相對人為被告向本院提起第三人異議之訴為
      由，聲請裁定停止本院96年度執字第80266號強制執行事
      件之強制執行程序，經本院核閱本院97年度訴字第2895號
      民事訴訟卷宗、96年度執字第80266號強制執行卷宗後，
      認為聲請人之聲請核與上開強制執行法之規定相符，為有
      理由，應酌定擔保金額予以准許。
（二）本件聲請人所提起之第三人異議之訴事件，其標的價額依
      最高法院91年度第5次民事庭會議決議之見解，應以該第
      三人本於此項異議權，請求排除強制執行所有之利益為準
      ，亦即以執行名義之金額，核定訴訟標的之價額。惟執行
      標的物之價值若低於執行名義所載債權額時，其就訴訟標
      的所有之利益，僅為執行標的物不受強制執行，故訴訟標
      的之價額，應以執行標的物之價值為準。經查，本件執行
      名義所載之金額為新台幣（下同）1,047,500元，而執行
      標的物之價值，依據執行法院委請安永不動產估價師聯合
      事務所勘估之結果，土地部分價值為55,028,000元、建物
      部分價值為11,7 36,000元，合計並未低於執行名義所載
      之金額，揆諸前揭最高法院決議要旨，自應認本件訴訟標
      的價額為1,047,500元。
（三）本院審酌相對人因停止執行所受之損害，應為未能即時就
      其主張對聲請人享有之上開債權，經由收取強制執行分配
      款受償可能因無法運用該筆資金之損失。又聲請人無法即
      時運用該筆資金之損害，以該筆資金依法定利率即週年利
      率5％計算較為客觀，且不受利率波動之影響，應屬核算
      相對人因停止執行所受損害之妥適標準。既未逾民事訴訟
      法上訴第三審所定金額，屬不得上訴第三審之民事事件，
      審酌各級法院辦案期限實施要點規定及事件繁、簡之不同
      計算，其所需迄確定之期間約為2年。因之，依前揭標準
      計算結果，聲請人應提供之擔保金額，以104,750元為適
      當（計算方式為：1,047,500元×2×5％=104,750元）。
四、爰依強制執行法第18條第2項，裁定如主文。
中    華    民    國    97    年    4     月    17    日
                  民事第四庭    法  官  黃柄縉
以上正本係照原本作成
如對本裁定抗告須於裁定送達後10日內向本院提出抗告狀，並繳
納抗告費新臺幣1,000元
中    華    民    國    97    年    4     月    17    日
                                書記官  王黎輝


司法院資訊處製作；財團法人民間司法改革基金會備份。
